【裁判字號】    92,簡上,76
【裁判日期】    920923
【裁判案由】    傷害等
【裁判全文】
臺灣雲林地方法院刑事判決                          九十二年度簡上字第七六號
    上  訴  人
    即  被  告  甲○○
右列上訴人因傷害等案件，不服本院斗六簡易庭九十二年度六簡字第二一一號中華民
國九十二年五月十五日第一審判決（聲請簡易處刑案號：臺灣雲林地方法院檢察署九
十二年度偵字第一八七五號）提起上訴，本院管轄第二審之合議庭判決如左：
    主  文
上訴駁回。
    事  實
一、甲○○與丙○○原為男女朋友，民國（以下同）九十二年三月十六日上午五、六
    時許，丙○○至雲林縣斗六市海中天海釣場見甲○○與一女子歡唱，便質問甲○
    ○何以不回家，引起甲○○之不悅，甲○○竟基於傷害之概括犯意，手持罐裝啤
    酒毆打丙○○之頭部，致丙○○受有頭皮血腫之傷害。同年四月十九日凌晨二時
    十分許，甲○○酒後前往雲林縣斗六市○○路○段五七九號「儷都理容院」丙○
    ○上班之地點，找丙○○理論，丙○○見甲○○來意不善且有酒意，遂騎乘機車
    欲離去，甲○○見狀乃基於妨害自由及傷害之犯意，以手拉住丙○○機車右手把
    及衣服，阻止丙○○離去，以此強暴方法妨害丙○○自由離去之權利，甲○○接
    著以手毆打及扯下丙○○頭戴之安全帽毆打丙○○，致丙○○受有右臉挫傷瘀腫
    、左肩挫傷酸痛之傷害。
二、案經丙○○訴由雲林縣警察局斗六分局移送臺灣雲林地方法院檢察署檢察官偵查
    後聲請簡易判決處刑。
    理  由
一、訊之被告甲○○矢口否認右揭犯罪事實，並辯稱：九十二年三月十六日告訴人誤
會被告與一女子歡唱，一時醋勁大發，被告極力勸阻無效，才為將其勸回致生拉扯
    ，然絕無傷害告訴人之故意；在海中天那天有拿酒瓶，但是沒有打他（告訴人）
    ；九十二年四月十九日巧遇告訴人亦到店上班（儷都理容院），被告思與告訴人
    重修舊好，故請告訴人暫勿離開，傾聽被告之解釋，未料告訴人不領情旋即轉身
    回店內報警處理，被告並無以強暴方法阻止其離去等語。惟查：
(一)、前揭傷害之事實，業經告訴人指訴明確，並有告訴人提出診斷證明書二紙在卷可
    稽，其中行政院衛生署診斷證明書載明：九十二年三月十六日急診治療，病名：
    『頭部血腫』；另洪揚醫院診斷證明書記載：九十二年四月十九日清晨五點五十
    一分急診治療，病名：『右臉挫傷，致瘀腫左肩挫傷、酸痛。』。而告訴人
    偵訊中指述：「問（李秋籐在九十二年三月十六日在何處打你？）答：在斗六市
    海中天海釣場打我，是用鋁罐裝的啤酒瓶打我頭一下：：。」；「問（四月十九
    日的傷何來？）答：在洗車場那邊，甲○○拿我的安全帽及徒手打的。」等語，
    經比對告訴人所受前開傷害之位置及傷勢程度，核與告訴人指訴被告係分別拿酒
    瓶、安全帽、徒手將其毆打所致之傷勢情形相符，又告訴人被毆傷後隨即至醫院
    急診，顯然係急診當日已成傷，也與告訴人指稱遭被告毆打之時間吻合。復次，
    被告也承認案發時有拿酒瓶及與告訴人發生拉址之情節，綜合上開事證判斷，足
    認被告確有毆打告訴人成傷之事實。
(二)、右揭強暴妨害人行使權利之事實，亦據告訴人指證綦詳，並有照片二張可資佐證
    ，告訴人警訊、偵訊依序指稱其內衣為被告拉斷；當時騎機車要走，他（被告）
    拉我機車右把手，並用腳把我的機車踼倒等情，復與被告偵訊供稱：「拉扯是實
    在，我有阻止他離開，我叫她不要走把話說清楚。」；「拉她的衣服，拉著不讓
    她離開，她要跑我拉她衣服，我踼她機車，她就報警。」之情節一致，另參警卷
    照片顯示告訴人內衣吊帶確有被拉斷之現象，可證被告在告訴人欲騎機車離去時
    ，有以強暴方法阻止其離開。被告以強暴妨害告訴人行使權利之事實，也可以認
    定。
(三)、至於證人許家銘（儷都休閒理容院經理）警訊證稱：伊看見告訴人與被告在客廳
    拉扯沒有打架，就其目睹爭執之情形，僅限於儷都休閒理容院之客廳內，而傷害
    及妨害自由之過程，係告訴人離開客廳，騎乘機車要避開被告時才發生，因此證
    人之上開證述並不能為被告有利之認定，附此敘明。
二、核被告甲○○所為，係犯刑法第二百七十七條第一項之傷害人之身體罪、刑法第
    三百零四條第一項以強暴妨害人行使權利之強制罪。其先後兩次傷害告訴人犯行
    ，時間緊接，罪名與犯罪構成要件相同，顯係基於概括犯意而為，應依連續犯規
    定論以一罪，並加重其刑。被告所犯傷害罪與強制罪間，有方法結果之牽連關係
    ，為牽連犯，應從一重之傷害罪處斷。另據告訴人重新驗傷後當庭提出之九十二
    年四月二十八日行政院衛生署雲林醫院驗傷診斷書、財團法人彰化基督教醫院九
    十二年七月二十八日診斷書，各診斷出其聽力減損，聽力有障礙，可知告訴人傷
    後之後遺症不輕，而告訴人到院表示被告迄今未與其和解，不願原諒被告等情。
    據此，原審本院斗六簡易庭認被告罪証明確，因予適用刑法第二百七十七條第一
    項、第三百零四條第一項、第五十六條、第五十五條、第四十一條第一項前段，
    罰金罰鍰提高標準條例第一條前段、第二條之規定，並審酌被告犯罪之動機、目
    的、手段等一切情狀，量處被告拘役伍拾日，如易科罰金，以佰元折算壹日。
    經核其認事、用法及量刑均無不合，應予維持。被告以其未傷害及妨害告訴人自
    由等語，指摘原判決不當，並無可取，為無理由，應予駁回。
三、應依刑事訴訟法第四百五十五條之一第三項、第三百六十八條，判決如主文。
本案經檢察官乙○○到庭執行職務
中      華      民      國      九十二      年      九      月  二十三  日
                                        臺灣雲林地方法院刑事第二庭
                                            審判長法  官  林  輝  煌
                                                  法  官  柯  志  民
                                                  法  官  陳  定  國
右正本證明與原本無異。
                                                  書記官  蘇  靜  怡
中      華      民      國      九十二      年      九      月  二十三  日
附錄本案論科刑法條全文：
中華民國刑法第二百七十七條（普通傷害罪）
傷害人之身體或健康者，處三年以下有期徒刑、拘役或一千元以下罰金。
犯前項之罪因而致人於死者，處無期徒刑或七年以上有期徒刑；致重傷者，處三年以
上十年以下有期徒刑。
中華民國刑法第三百零四條（強制罪）
以強暴、脅迫使人行無義務之事或妨害人行使權利者，處三年以下有期徒刑、拘役或
三百元以下罰金。前項之未遂犯罰之。


司法院資訊處製作；財團法人民間司法改革基金會備份。
